【裁判字號】    97,訴,1706
【裁判日期】    971223
【裁判案由】    違反毒品危害防制條例
【裁判全文】
臺灣臺南地方法院刑事判決              97年度訴字第1706號
公  訴  人  臺灣臺南地方法院檢察署檢察官
被      告  乙○○
                    （另案於臺灣臺南監獄執行中）
            丙○○原名徐季虹.
共      同
指定辯護人  丁○○律師
上列被告因違反毒品危害防制條例案件，經檢察官提起公訴（97
年度偵字第11448、12466號），本院判決如下：
    主  文
乙○○共同販賣第一級毒品，共捌罪，均累犯，各處如附表所示
之刑。應執行有期徒刑拾柒年陸月，販賣毒品所得新臺幣壹萬零
伍佰元應與丙○○連帶沒收，如全部或一部不能沒收時，以其財
產抵償之。
丙○○共同販賣第一級毒品，共捌罪，各處如附表所示之刑。應
執行有期徒刑拾柒年，販賣毒品所得新臺幣壹萬零伍佰元應與乙
○○連帶沒收，如全部或一部不能沒收時，以其財產抵償之。
    事  實
一、乙○○（綽號德偉、臺北仔）前於民國94年間，因施用第一
    、二級毒品案件，經本院以94年度訴字第1077號判決判處有
    期徒刑10月、4月，應執行有期徒刑1年確定，於96年4月30
    日縮短刑期執行完畢；丙○○（綽號小羽）則有麻藥及施用
    毒品等前案紀錄（未構成累犯）。詎其2人均仍不知悛悔，
    明知海洛因係毒品危害防制條例第2條第2項第1款所明定之
    第一級毒品，依法不得持有或販賣，猶基於共同販賣第一級
    毒品海洛因牟利之犯意聯絡，以丙○○所申請之門號000000
    0000號、0000000000號、0000000000號及向謝明宏取得之00
    00000000號行動電話（均未扣案）作為聯絡販毒工具，而以
    接獲購毒者來電之人負責前往約定地點交付毒品並收取價金
    之分工模式，分別於附表編號1至8所示之時間、地點，以如
    附表編號1至8所示之方式、價格及數量，共同販賣海洛因與
    洪宗杉、黃宗文各1次及蔡文堯、陳威志、蔡清池各2次以營
    利（販賣之時間、地點、價格、數量、方式及販賣所得均詳
    如附表編號1至8所示。其中起訴書漏載乙○○、丙○○2人
    販賣海洛因與洪宗杉、黃宗文、陳威志之具體時間、地點部
    分，業據檢察官具狀及當庭補充；起訴書誤載乙○○、丙○
    ○2人販賣海洛因與洪宗杉、黃宗文、陳威志之次數、金額
    部分，亦經檢察官具狀及當庭更正）。嗣經檢警據報聲請對
    乙○○、丙○○2人使用之門號0000000000號、0000000000
    號、0000000000號行動電話進行通訊監察，而查悉乙○○、
    丙○○上開以電話聯絡販賣海洛因之情事；復由員警於97年
    8月7日持臺灣臺南地方法院檢察署檢察官核發之拘票前往拘
    提丙○○，於該日上午11時55分許在臺南市○○路○段363號
    前拘獲，當場在其身上扣得含門號0000000000號SIM卡之行
    動電話1支，並經丙○○同意，於同日下午1時45分許，前往
    其位於臺南市○○路○段527巷23號7樓之2之住處搜索，扣得
    第一級毒品海洛因5包、葡萄糖3包、海洛因殘渣袋12只、塑
    膠夾鏈袋20只、已使用過之注射針筒4支、塑膠吸管6支、電
    子磅秤1臺等物，而循線查獲上情。
二、案經臺南市警察局移送臺灣臺南地方法院檢察署檢察官偵查
    起訴。
    理  由
一、本件以下所引用之供述或非供述證據，檢察官、被告2人及
    其共同指定辯護人於本案言詞辯論終結前，並未爭執其證據
    能力，本院審酌前開證據之作成或取得之狀況，並無非法或
    不當取證之情事，且亦無顯不可信之情況，並無證據力明顯
    過低之情形，復經本院於審判期日就上開證據依法進行調查
    、辯論，依刑事訴訟法第159條之5規定，均具有證據能力，
    合先敘明。
二、上揭犯罪事實，業據被告乙○○、丙○○於本院準備程序及
    審理中（本院卷第92、93、133頁）均坦承不諱，核與證人
    洪宗杉、黃宗文、蔡文堯、陳威志及蔡清池於警詢及偵查中
    指證稱：確有於附表編號1至8所示時間、地點，向被告2人
    買得如附表編號1至8所示金額、數量之海洛因等情節均大致
    相符（警(一)卷即南市警刑偵字第09719002720號卷第30至44
    頁，警(二)卷即南市警刑偵字第09719003060號卷第9至22頁，
    偵(一)卷即臺灣臺南地方法院檢察署97年度偵字第11448號卷
    第30至33頁、第53至56頁、第71至75頁、第97至102頁、第
    104至107頁）；且證人蔡文堯、陳威志及蔡清池為警查獲後
    ，經採尿送驗結果，分別均呈可待因及嗎啡陽性反應，堪認
    伊等確有施用海洛因之情事乙節，亦有詮昕科技股份有限公
    司出具之濫用藥物尿液檢驗報告及送驗尿液年籍對照表（檢
    體編號分別為G3-008、G3-009及G3-010號）各3份在卷可佐
    （偵(一)卷第77至79頁，本院卷第80頁反面至第84頁反面），
    足見上開證人確有向被告2人購買海洛因以供施用之需求，
    是上開證人證述伊等有被告2人之行動電話門號，並均以此
    與被告2人聯絡，向被告2人購買毒品海洛因乙情，應屬非虛
    。又門號0000000000、0000000000、0000000000號及000000
    0000號行動電話確分別為被告丙○○及證人謝明宏申辦乙情
    ，有行動電話申請人個人資料查詢結果在卷可參（警(一)卷第
    18至19頁），其中經本院以97年度聲監字第000187號通訊監
    察書核准對被告2人使用之門號0000000000號、0000000000
    號及0000000000號行動電話進行通訊監察結果，查悉證人洪
    宗杉曾於附表編號1所示時間以「大塊」、「1個」為代號與
    被告丙○○聯繫，證人黃宗文於附表編號2所示時間以「1個
    」為代號與被告乙○○聯繫，證人蔡文堯分別於附表編號3
    、4所示時間以「500」為代號與被告丙○○聯繫，及證人陳
    威志分別於附表編號5、6各以「15」、「81」為代號與被告
    2人聯繫等情，有前揭通訊監察書及通訊監察譯文附卷可稽
    （警(一)卷第57、67、68、107、109、110、118頁，警(二)卷第
    40至42頁、第52、53、92、94、95、103、104頁，本院卷第
    78至80頁）；而前引通訊監察譯文中所載「大塊」及「1 個
    」均係指要買新臺幣（下同）1,000元之海洛因，「15」係
    指要買1,500元之海洛因，「81」係指8分之1錢之海洛因，
    價格約4,500元等情，復據被告2人於本院為一致之供述（本
    院卷第149至150頁），與前引證人洪宗杉、黃宗文、蔡文堯
    及陳威志於警詢及偵查中之證述亦相符合，則前揭通訊監察
    譯文所載，確係被告2人與上開證人間聯繫販賣海洛因乙事
    之紀錄甚明，被告2人上開販賣海洛因之事實，更堪認定。
    再毒品危害防制條例所規定之販賣毒品罪，雖未明示「營利
    之意圖」為其犯罪構成要件，然「販賣」一語，在文義解釋
    上當然已寓含有買賤賣貴，而從中取利之意思存在，且從商
    業交易原理與一般社會觀念而言，販賣行為在通常情形下，
    仍係以牟取利益為其活動之主要誘因與目的；再衡以毒品之
    非法交易向為政府查禁森嚴且重罰不寬貸之行為，為一般民
    眾普遍認知之事，而證人洪宗杉、黃宗文、蔡文堯、陳威志
    及蔡清池均非被告舊識，亦無深交等情，復據上述證人明確
    證述，倘非有利可圖，被告2人絕無平白甘冒被查緝重罰之
    高度風險，而單純代不相識之他人購買毒品之理，是其販入
    之價格當較其出售之價格為低，而有從中賺取買賣價差牟利
    之意圖及事實，應屬合理認定。又販賣毒品非可公然為之，
    亦無公定價格，容易分裝並增減份量，而每次買賣之價量，
    可能隨時依雙方關係深淺、資力、需求量及對行情之認知、
    來源是否充裕、查緝是否嚴緊、購買者被查獲時供述購買對
    象之可能風險之評估等，而異其標準，非可一概論之，是販
    賣毒品之利得除被告坦承犯行或價量俱臻明確外，委難察得
    其交易實情，然販賣者從價差或量差中牟利之方式雖異，惟
    其販賣行為在意圖營利則屬同一；從而，舉凡有償交易，除
    足以反證其確係另基於某種非圖利本意之關係外，通常尚難
    因無法查悉其販入價格，做為是否高價賣出之比較，諉以無
    營利之意思而阻卻販賣犯行之追訴。本件倘被告2人未販售
    上開毒品從中牟利，當無頻繁購買昂貴毒品之資力，及耗費
    諸多時、力以電話聯繫而多次轉售上開毒品予上開證人之閒
    情，堪認被告2人上開所為，必有從中賺取買賣價差牟利之
    事實。是被告2人均自白係以有償方式提供第一級毒品海洛
    因與證人乙情，與常情相符，且合於上述證人證述向被告2
    人購買之情節，亦足徵被告2人主觀上確有賺取價差以為營
    利之不法意圖。綜上，本件事證已臻明確，被告2人犯行均
    洵堪認定，應予依法論科。
三、核被告2人如附表編號1至8所為，各均係犯毒品危害防制條
    例第4條第1項之販賣第一級毒品罪。其2人販賣海洛因前持
    有海洛因之低度行為，均為其等販賣海洛因之高度行為所吸
    收，均不另論罪。被告2人就上開8次販賣海洛因之行為，均
    有犯意聯絡及行為之分擔，各應論以共同正犯。又被告2人
    先後8次共同販賣海洛因之各犯行間，犯意各別，行為殊異
    ，應予分論併罰。再被告乙○○前曾受如事實欄所述之有期
    徒刑執行完畢，有臺灣高等法院被告前案紀錄表1份在卷可
    考，其於受有期徒刑之執行完畢後，5年以內故意再犯本件
    有期徒刑以上之上述8罪，均為累犯，除法定刑為死刑或無
    期徒刑依法不得加重外，法定刑為死刑、無期徒刑以外之法
    定罰金刑部分，均應依刑法第47條第1項規定，加重其刑。
    再犯毒品危害防制條例第4條第1項之販賣第一級毒品罪，若
    不分犯罪情節輕重，概處以法定刑死刑或無期徒刑，難免輕
    重失衡，倘有情輕法重情形，於裁判時自得適用刑法第59條
    酌量減輕其刑，以避免過嚴之刑罰（司法院釋字第263 號解
    釋意旨參照）。查本案被告2人僅因一時貪念而販賣第一級
    毒品海洛因，致罹重典，然其先後販賣之對象僅5人，並非
    向多眾為之，販賣次數雖達8次，惟均係供給微量與平日有
    施用毒品習慣者，以解其毒癮，且所得金額合計僅10,500元
    ，並非鉅額，期間亦非長期，僅為吸毒者間為求互通有無之
    零星之小額交易，不若專門大量走私進口或長期販賣毒品之
    「大盤」、「中盤」等以販毒維生之毒梟惡性之重大，衡以
    毒品危害防制條例第4條第1項規定之法定最低本刑為無期徒
    刑，觀諸被告2人上開犯罪情狀，在客觀上足以引起一般之
    同情，認為確可憫恕，若予宣告法定最低度之刑，猶嫌過重
    ，爰依刑法第59條規定減輕其刑；並就被告乙○○所犯無期
    徒刑、死刑以外之法定罰金刑部分，依法先加後減之。茲審
    酌被告2人均有施用毒品之前案紀錄，深知毒品對人體危害
    之鉅，詎猶不思警醒，僅因貪圖小利，即販賣海洛因供他人
    施用，戕害他人身體健康，且危害社會治安匪淺，惟念被告
    2人於為本案犯行前，並無販賣毒品前科，有臺灣高等法院
    被告前案紀錄表在卷可參，其犯後復知坦承犯行，深表悔悟
    ，所賺取金額不高、販賣期間非長、其販賣海洛因之數量甚
    微，以其本件犯罪情節而論，惡性尚非重大不赦，且斟酌其
    初次犯此重罪，歷此教訓應知悔悟，並兼衡其智識程度、生
    活狀況等一切情狀，認檢察官就被告2人上述犯行各求處無
    期徒刑，並褫奪公權終身，猶嫌過重，爰各量處如主文所示
    之刑，並定其應執行之刑，以資懲儆。
四、又按毒品危害防制條例第19條第1項有關沒收因犯罪所得財
    物之規定，係採義務沒收主義，故販賣毒品所得金錢，如能
    認定確係販賣毒品所得款項，應宣告沒收，不以當場搜獲扣
    押者為限，但因其並無「不問屬於犯人與否，沒收之」之特
    別規定，自仍以沒收物屬於犯人所有者為限，始得依該規定
    予以沒收，而上開規定另稱「追徵其價額」者，必限於所沒
    收之物，為金錢以外其他財物而無法沒收時，始應追徵其價
    額，使其繳納與原物相當價額；如所得財物為金錢而無法沒
    收時，應以其財產抵償之，而不發生追徵價額問題。但共同
    正犯之犯罪所得為現款時，因係合併計算，且於全部或一部
    不能沒收時，以其財產抵償之，為避免執行時發生重複沒收
    、抵償之情形，故各共同正犯之間係採連帶沒收主義，於裁
    判時僅諭知連帶沒收，不得就全體共同正犯之總所得，對各
    該共同正犯分別重複諭知沒收（最高法院93年度臺上字第12
    18、2670、2743號、95年度臺上字第6051號判決意旨參照）
    。查本件被告2人以如附表編號1至8所示金額之價格，共同
    販賣海洛因與證人洪宗杉、黃宗文、蔡文堯、陳威志及蔡清
    池共計8次，其共同販賣毒品所得合計為10,500元，揆諸前
    揭判決意旨，被告2人上開共同販賣毒品所得之10,500元，
    雖未經扣案，均仍應依毒品危害防制條例第19條併宣告連帶
    沒收之，如全部或一部不能沒收時，應以其財產抵償之。至
    門號0000000000、0000000000、0000000000號之行動電話，
    雖為被告丙○○所申辦而供被告2人犯本件販賣毒品罪之用
    ，惟未據扣案，亦無證據證明尚未滅失，為免執行困難，爰
    不予宣告沒收。再按沒收之物，應與本案論罪科刑之事實有
    關，依法應沒收或得沒收者為限，如與本案之犯罪事實無關
    ，雖係於本案以外之其他犯罪事實，經論罪科刑時，應沒收
    或得沒收之物，亦僅得於該他案宣告沒收，而不得於本案併
    予宣告沒收（最高法院95年度臺上字第6662號判決意旨參照
    ）；本案被告丙○○為警查扣之白色塊狀物3包及白色粉末2
    包，雖均經鑑驗出海洛因成分，有法務部調查局97年9月2日
    調科壹字第09723035870號濫用藥物實驗室鑑定書在卷足參
    （偵(一)卷第112頁），惟扣案之上開海洛因5包，及扣案之葡
    萄糖3包、海洛因殘渣袋12只、塑膠夾鏈袋20只、使用過之
    注射針筒4支、塑膠吸管6支、電子磅秤1臺等物，業據被告
    丙○○供稱分別係其施用或預備施用海洛因所用之物（本院
    卷第146至148頁），扣案行動電話（含門號0000000000號之
    SIM卡1枚）1支等物，則據被告丙○○供承係平日聯絡使用
    之物（本院卷第148頁），復均無證據證明上開物品係供被
    告2人犯本件販賣毒品罪所用，核與本案之犯罪事實無關，
    揆諸前揭判決意旨，應於被告另犯之他案宣告沒收，故均不
    為沒收之宣告，附此指明。
據上論斷，應依刑事訴訟法第299條第1項前段，毒品危害防制條
例第4條第1項、第19條第1項，刑法第11條前段、第28條、第47
條第1項、第59條、第51條第5款，判決如主文。
本案經檢察官甲○○到庭執行職務。
中    華    民    國    97    年    12    月    23    日
                  刑事第九庭  審判長  法  官   蔡奇秀
                                      法  官   林欣玲
                                      法  官   蔡盈貞
以上正本證明與原本無異。
如不服本判決應於收受本判決後10日內向本院提出上訴書狀，並
應敘述具體理由。其未敘述上訴理由者，應於上訴期間屆滿後20
日內向本院補提理由書狀（均須按他造當事人之人數附繕本）「
切勿逕送上級法院」。
                                      書記官   陳玉芬
中    華    民    國    97    年    12    月    23    日
附錄論罪科刑法條：毒品危害防制條例第4條第1項
毒品危害防制條例第4條
製造、運輸、販賣第一級毒品者，處死刑或無期徒刑；處無期徒
刑者，得併科新臺幣 1 千萬元以下罰金。
附表：
┌─┬─┬────┬────┬─────────┬───┬───┬─────────┐
│編│對│時間    │地點    │方式              │標的、│所得金│宣告刑            │
│號│象│        │        │                  │數量  │額（新│                  │
│  │  │        │        │                  │      │臺幣）│                  │
├─┼─┼────┼────┼─────────┼───┼───┼─────────┤
│1 │洪│97年6月 │臺南市青│由洪宗杉於97年6月 │海洛因│1,000 │乙○○共同販賣第一│
│  │宗│20日下午│年路附近│20日下午1時21分許 │1包（ │元    │級毒品，累犯，處有│
│  │杉│1時21分 │之統一超│，以其使用之門號09│重量不│      │期徒刑拾伍年拾月，│
│  │  │至2時許 │商      │00000000號行動電話│詳）  │      │販賣毒品所得新臺幣│
│  │  │        │        │，與乙○○、丙○○│      │      │壹仟元，應與丙○○│
│  │  │        │        │2人使用之門號09553│      │      │連帶沒收，如全部或│
│  │  │        │        │48370號行動電話聯 │      │      │一部不能沒收時，以│
│  │  │        │        │繫，向接聽電話之徐│      │      │其財產抵償之。    │
│  │  │        │        │秀汝表示要「大塊」│      │      │丙○○共同販賣第一│
│  │  │        │        │、「1個」意即1,000│      │      │級毒品，處有期徒刑│
│  │  │        │        │元之海洛因，雙方並│      │      │拾伍年肆月，販賣毒│
│  │  │        │        │約至左述地點交易，│      │      │品所得新臺幣壹仟元│
│  │  │        │        │嗣由丙○○於左述時│      │      │，應與乙○○連帶沒│
│  │  │        │        │間，在左述地點，將│      │      │收，如全部或一部不│
│  │  │        │        │1,000元之海洛因交 │      │      │能沒收時，以其財產│
│  │  │        │        │付與洪宗杉，並收受│      │      │抵償之。          │
│  │  │        │        │右述款項。        │      │      │                  │
├─┼─┼────┼────┼─────────┼───┼───┼─────────┤
│2 │黃│97年6月 │臺南市青│由黃宗文於97年6月 │海洛因│1,000 │乙○○共同販賣第一│
│  │宗│21日晚間│年路近勝│21日晚間7時25分許 │1包（ │元    │級毒品，累犯，處有│
│  │文│7時25分 │利路附近│，以其使用之門號09│重量不│      │期徒刑拾伍年拾月，│
│  │  │至8時許 │之統一超│00000000號行動電話│詳）  │      │販賣毒品所得新臺幣│
│  │  │        │商      │，與乙○○、丙○○│      │      │壹仟元，應與丙○○│
│  │  │        │        │2人使用之門號09553│      │      │連帶沒收，如全部或│
│  │  │        │        │48370號行動電話聯 │      │      │一部不能沒收時，以│
│  │  │        │        │繫，向接聽電話之邱│      │      │其財產抵償之。    │
│  │  │        │        │得意表示要「1個」 │      │      │丙○○共同販賣第一│
│  │  │        │        │即1,000元之海洛因 │      │      │級毒品，處有期徒刑│
│  │  │        │        │，雙方並約至左述地│      │      │拾伍年肆月，販賣毒│
│  │  │        │        │點交易，嗣由乙○○│      │      │品所得新臺幣壹仟元│
│  │  │        │        │於左述時間在左述地│      │      │，應與乙○○連帶沒│
│  │  │        │        │點將1,000元之海洛 │      │      │收，如全部或一部不│
│  │  │        │        │因交付與黃宗文，並│      │      │能沒收時，以其財產│
│  │  │        │        │收受右述款項。    │      │      │抵償之。          │
├─┼─┼────┼────┼─────────┼───┼───┼─────────┤
│3 │蔡│97年7月6│臺南市中│由蔡文堯於97年7月6│海洛因│500元 │乙○○共同販賣第一│
│  │文│日上午7 │國城戲院│日上午7時46分許， │1包（ │      │級毒品，累犯，處有│
│  │堯│時46分至│旁      │以其使用之門號0930│重量不│      │期徒刑拾伍年陸月，│
│  │  │8時許   │        │891447號行動電話，│詳）  │      │販賣毒品所得新臺幣│
│  │  │        │        │與乙○○、丙○○2 │      │      │伍佰元，應與丙○○│
│  │  │        │        │人使用之門號093059│      │      │連帶沒收，如全部或│
│  │  │        │        │4977號行動電話聯繫│      │      │一部不能沒收時，以│
│  │  │        │        │，向接聽電話之徐秀│      │      │其財產抵償之。    │
│  │  │        │        │汝表示要「500」即 │      │      │丙○○共同販賣第一│
│  │  │        │        │500元之海洛因，雙 │      │      │級毒品，處有期徒刑│
│  │  │        │        │方並約至左述地點交│      │      │拾伍年貳月，販賣毒│
│  │  │        │        │易，嗣由丙○○於左│      │      │品所得新臺幣伍佰元│
│  │  │        │        │述時間在左述地點將│      │      │，應與乙○○連帶沒│
│  │  │        │        │500元之海洛因交付 │      │      │收，如全部或一部不│
│  │  │        │        │與蔡文堯，並收受右│      │      │能沒收時，以其財產│
│  │  │        │        │述款項。          │      │      │抵償之。          │
├─┼─┼────┼────┼─────────┼───┼───┼─────────┤
│4 │同│97年7月7│同上    │由蔡文堯於97年7月7│海洛因│同上  │乙○○共同販賣第一│
│  │上│日上午10│        │日上午10時52分許，│1包（ │      │級毒品，累犯，處有│
│  │  │時52分至│        │以其使用之門號0930│重量不│      │期徒刑拾伍年陸月，│
│  │  │11時10分│        │891447號行動電話，│詳）  │      │販賣毒品所得新臺幣│
│  │  │許      │        │與乙○○、丙○○2 │      │      │伍佰元，應與丙○○│
│  │  │        │        │人使用之門號093059│      │      │連帶沒收，如全部或│
│  │  │        │        │4977號行動電話聯繫│      │      │一部不能沒收時，以│
│  │  │        │        │，其餘同上。      │      │      │其財產抵償之。    │
│  │  │        │        │                  │      │      │丙○○共同販賣第一│
│  │  │        │        │                  │      │      │級毒品，處有期徒刑│
│  │  │        │        │                  │      │      │拾伍年貳月，販賣毒│
│  │  │        │        │                  │      │      │品所得新臺幣伍佰元│
│  │  │        │        │                  │      │      │，應與乙○○連帶沒│
│  │  │        │        │                  │      │      │收，如全部或一部不│
│  │  │        │        │                  │      │      │能沒收時，以其財產│
│  │  │        │        │                  │      │      │抵償之。          │
├─┼─┼────┼────┼─────────┼───┼───┼─────────┤
│5 │陳│97年7月6│臺南市中│由陳威志於97年7月6│海洛因│1,500 │乙○○共同販賣第一│
│  │威│日晚間7 │國城戲院│日晚間7時19分許， │1包（ │元    │級毒品，累犯，處有│
│  │志│時19分至│樓下    │以其使用之門號0986│重量不│      │期徒刑拾陸年貳月，│
│  │  │8時3分許│        │277922號行動電話，│詳）  │      │販賣毒品所得新臺幣│
│  │  │        │        │與乙○○、丙○○2 │      │      │壹仟伍佰元，應與徐│
│  │  │        │        │人使用之門號093059│      │      │秀汝連帶沒收，如全│
│  │  │        │        │4977號行動電話聯繫│      │      │部或一部不能沒收時│
│  │  │        │        │，陳威志在電話中自│      │      │，以其財產抵償之。│
│  │  │        │        │稱「阿文」，向接聽│      │      │丙○○共同販賣第一│
│  │  │        │        │電話之乙○○表示要│      │      │級毒品，處有期徒刑│
│  │  │        │        │「15」即1,500元之 │      │      │拾伍年陸月，販賣毒│
│  │  │        │        │海洛因，雙方並約至│      │      │品所得新臺幣壹仟伍│
│  │  │        │        │左述地點交易，嗣由│      │      │佰元，應與乙○○連│
│  │  │        │        │乙○○於左述時間在│      │      │帶沒收，如全部或一│
│  │  │        │        │左述地點將1,500元 │      │      │部不能沒收時，以其│
│  │  │        │        │之海洛因交付與陳威│      │      │財產抵償之。      │
│  │  │        │        │志，並收受右述款項│      │      │                  │
│  │  │        │        │。                │      │      │                  │
├─┼─┼────┼────┼─────────┼───┼───┼─────────┤
│6 │同│97年7月9│同上    │由陳威志於97年7月9│海洛因│4,500 │乙○○共同販賣第一│
│  │上│日上午8 │        │日上午8時32分許， │1包（ │元    │級毒品，累犯，處有│
│  │  │時32分至│        │以其使用之門號0986│1/8 錢│      │期徒刑拾柒年，販賣│
│  │  │9時30分 │        │277922號行動電話，│重）  │      │毒品所得新臺幣肆仟│
│  │  │許      │        │與乙○○、丙○○2 │      │      │伍佰元，應與丙○○│
│  │  │        │        │人使用之門號093059│      │      │連帶沒收，如全部或│
│  │  │        │        │4977號行動電話聯繫│      │      │一部不能沒收時，以│
│  │  │        │        │，陳威志在電話中自│      │      │其財產抵償之。    │
│  │  │        │        │稱「阿文」，向接聽│      │      │丙○○共同販賣第一│
│  │  │        │        │電話之乙○○、徐秀│      │      │級毒品，處有期徒刑│
│  │  │        │        │汝表示要「81」即8 │      │      │拾陸年陸月，販賣毒│
│  │  │        │        │分之1錢之海洛因， │      │      │品所得新臺幣肆仟伍│
│  │  │        │        │雙方並約定價錢為  │      │      │佰元，應與乙○○連│
│  │  │        │        │4,500元，且約至左 │      │      │帶沒收，如全部或一│
│  │  │        │        │述地點交易，嗣由徐│      │      │部不能沒收時，以其│
│  │  │        │        │秀汝於左述時間在左│      │      │財產抵償之。      │
│  │  │        │        │述地點將8分之1錢之│      │      │                  │
│  │  │        │        │海洛因交付與陳威志│      │      │                  │
│  │  │        │        │，並收受右述款項。│      │      │                  │
├─┼─┼────┼────┼─────────┼───┼───┼─────────┤
│7 │蔡│97年5月 │臺南市育│由蔡清池於左列時間│海洛因│500元 │乙○○共同販賣第一│
│  │清│中旬某日│樂街後火│以其使用之門號0938│1包（ │      │級毒品，累犯，處有│
│  │池│        │車站旁小│265466號行動電話與│重量不│      │期徒刑拾伍年陸月，│
│  │  │        │巷子    │乙○○、丙○○2人 │詳）  │      │販賣毒品所得新臺幣│
│  │  │        │        │使用聯繫，表示欲購│      │      │伍佰元，應與丙○○│
│  │  │        │        │買500元之毒品海洛 │      │      │連帶沒收，如全部或│
│  │  │        │        │因，雙方並約至左列│      │      │一部不能沒收時，以│
│  │  │        │        │地點交易，嗣由徐秀│      │      │其財產抵償之。    │
│  │  │        │        │汝於左述時間在左述│      │      │丙○○共同販賣第一│
│  │  │        │        │地點將500元之海洛 │      │      │級毒品，處有期徒刑│
│  │  │        │        │因交付與蔡清池，並│      │      │拾伍年貳月，販賣毒│
│  │  │        │        │收受右述款項。    │      │      │品所得新臺幣伍佰元│
│  │  │        │        │                  │      │      │，應與乙○○連帶沒│
│  │  │        │        │                  │      │      │收，如全部或一部不│
│  │  │        │        │                  │      │      │能沒收時，以其財產│
│  │  │        │        │                  │      │      │抵償之。          │
├─┼─┼────┼────┼─────────┼───┼───┼─────────┤
│8 │同│97年7月 │臺南市中│由蔡清池於左列時間│海洛因│1,000 │乙○○共同販賣第一│
│  │上│初某日  │國城戲院│以其使用之門號0938│1包（ │元    │級毒品，累犯，處有│
│  │  │        │附近    │265466號行動電話與│重量不│      │期徒刑拾伍年拾月，│
│  │  │        │        │乙○○、丙○○2人 │詳）  │      │販賣毒品所得新臺幣│
│  │  │        │        │使用聯繫，表示欲購│      │      │壹仟元，應與丙○○│
│  │  │        │        │買1,000元之毒品海 │      │      │連帶沒收，如全部或│
│  │  │        │        │洛因，雙方並約至左│      │      │一部不能沒收時，以│
│  │  │        │        │列地點交易，嗣由邱│      │      │其財產抵償之。    │
│  │  │        │        │得意於左述時間在左│      │      │丙○○共同販賣第一│
│  │  │        │        │述地點將1,000元之 │      │      │級毒品，處有期徒刑│
│  │  │        │        │海洛因交付與蔡清池│      │      │拾伍年肆月，販賣毒│
│  │  │        │        │，並收受右述款項。│      │      │品所得新臺幣壹仟元│
│  │  │        │        │                  │      │      │，應與乙○○連帶沒│
│  │  │        │        │                  │      │      │收，如全部或一部不│
│  │  │        │        │                  │      │      │能沒收時，以其財產│
│  │  │        │        │                  │      │      │抵償之。          │
└─┴─┴────┴────┴─────────┴───┴───┴─────────┘


司法院資訊處製作；財團法人民間司法改革基金會備份。
